---
title: "The impact of family smoking on adolescents"
author: "MiaMo"
date: "2019.07.15"
output: html_document
---
source01:https://data.gov.tw/dataset/14475 (高中職生目前吸菸率)<br/>
source02:https://data.gov.tw/dataset/14479 (高中職生家庭二手菸暴露率)<br/>

父母吸菸壞榜樣

根據《美國大學先驅報（universityherald）報導，校園禁菸的成功與否，要將家長的因素納入，幫家長戒菸或對家長曉以大義，請他們多關照小孩，如果自己無法戒也要清楚告訴小孩不可吸菸。<br/>

一項發表於《美國公共衛生期刊》的調查研究指出，父母親不吸菸的青少年中，有13%表示他們曾經吸過，而父母有吸菸的青少年中，有38%的曾經吸過菸。根據近期的研究，若青少年的父母親其中一人或兩人都吸菸，那這些青少年較可能吸菸並成癮。<br/>

本研究的主要作者丹尼斯（Denise Kandel）說：「大部份的吸菸者都是在青少年時期開始吸。如研究所顯示，父母的影響相當大，為了預防青少年開始吸菸成癮，我們必須更努力協助父母戒菸。」<br/>







```{r setup, include=FALSE}
knitr::opts_chunk$set(echo = TRUE)
```

```{r hw,echo=TRUE}
library(readxl)
family_smoking_rate <- read_excel("C:/Users/ASUS/Desktop/family_smoking_rate.xls")
student_smoking_rate <- read_excel("C:/Users/ASUS/Desktop/student_smoking_rate.xlt")
general=merge(family_smoking_rate,student_smoking_rate,by="year")
general
```
<h1>利用ggplpt將資料視覺化後的分析</h1>
<br/>
除了2015年的資料,其它年的資料顯示整體家庭二手菸暴露率越高,整體學生的吸菸比率也越高<br/>
<br/>
根據折線圖能發現吸菸比率有明顯的下降,能看出近年來政府推行戒菸教育的成效。<br/>
政府為幫助吸菸者戒菸，<font color=red>目前各縣市已有1800多家醫療院所提供門診戒菸服務</font>，吸菸者可接受醫師的諮詢及戒治菸癮的藥物（如貼片、嚼錠等），政府也補助每人每週250元的費用。<br/>

```{r ggplot,echo=TRUE}
library(ggplot2)
smokingrate <- read_excel("C:/Users/ASUS/Desktop/smokingrate.xls")
ggplot(data=smokingrate,aes(x=year,y=smokingrate,group=category))+
geom_line(linetype="dashed",color="blue",size=1.2)+
geom_point(color="red",size=3)
```

<h1>學生吸菸比長條圖</h1>
```{r stu,echo=TRUE}
ggplot(data=student_smoking_rate,aes(x=year,y=TotalRateStudent,fill=year))+geom_bar(stat="identity")
```
<h1>家庭吸菸比長條圖</h1>
```{r fam,echo=TRUE}
ggplot(data=family_smoking_rate,aes(x=year,y=TotalRateFamily,fill=year))+geom_bar(stat="identity")
```
<h1>結論</h1>
<br/> 
除了國內的調查，國外研究也發現幾個導致青少年吸菸的因素<br/>
<br/> 
<font color=red>家庭史(本次主要討論因素)：</font><br/> 
當家中有多位吸菸者時，青少年抽菸的頻率提高。家庭中，父母影響尤鉅；父母對抽菸的態度、觀感，親子關係都影響著青少年。父母失和、離婚、被家庭暴力傷害、亂倫、不成熟的父母、家庭連結薄弱都會增加風險。<br/> 

<font color=blue>陪伴者：</font><br/> 
朋友或家人抽菸頻率高的話，青少年很可能就會步上後塵。尤其剛轉入一個新的學校或團體時，容易取得香菸以及早年開始抽菸，都會增加危險性。<br/> 

<font color=blue>個人特質或精神病理問題：</font><br/> 
每個青少年都有其不同的價值系統、態度、所處環境、及個人知能（對學習及對社會）。具有反社會的、對學校反叛的、家庭關係或學業表現不佳的，很可能開始抽菸。有些青少年可能是為了要度過憂鬱或害怕而抽菸。<br/> 

<font color=blue>心理社會問題：</font><br/> 
青少年可能認為抽菸是種大人的表現，可能想模仿明星或運動員。女孩開始抽菸，也有可能是想要擺脫社會對女性的刻板印象。<br/>
<br/> 
<font color=red>除了家庭以外還是有多因素會影響青少年吸菸的比率，但找到因素後再爭對每種因素去做防範，絕對是能更有效提升結果的!</font><br/>
<br/>
<br/>

